臺灣宜蘭地方法院刑事判決
111年度智易字第7號
公  訴  人  臺灣宜蘭地方檢察署檢察官
被      告  王南祥





上列被告因違反商標法案件，經檢察官聲請簡易判決處刑（111
年度偵緝字第333號），本院認不宜以簡易判決處刑(111年度智
簡字第6號)，改依通常程序審理，並判決如下：
    主  文
本件公訴不受理。
    理  由
一、聲請簡易判決處刑意旨略以：被告王南祥可預見以自己所申
    設之手機門號售予他人使用，可能掩飾、隱匿他人犯罪或幫
    助他人遂行犯罪，竟仍不違背其本意，而基於幫助違反商標
    法之不確定故意，於民國109年4月間某日，向台灣大哥大股
    份有限公司申設0000000000號預付卡型手機門號，而後即售
    予不詳姓名之人使用，嗣該不詳姓名之人所屬集團於110年3
    月6日，以該門號搭配其他證件，向新加坡商樂購蝦皮股份
    有限公司台灣分公司申設「mieko1992」會員帳號，而後以
    新臺幣（下同）1900元之價格，刊登販售未經商標註冊權人
    日商斯泰普華德股份有限公司（STEPWORLD CO.,LTD，下稱
    斯泰普華德公司）授權或同意，其上印有仿冒商標註冊號數
    「00000000」、「00000000」之「潤姬桃子」、「HELASLIM
    」商標之營養補充品，供消費者選購下單。嗣於110年4月9
    日，經該公司發現並下標購買該營養補充品3件，其寄件人
    所留手機號碼即為0000000000號，所購之物經鑑定，發覺為
    仿冒商標商品，而查獲上情。因認被告前開所為，係犯刑法
    第30條、商標法第97條之幫助非法販賣侵害商標權商品之罪
    嫌等語。
二、按同一案件繫屬於有管轄權之數法院者，由繫屬在先之法院
    審判之；案件依第8條之規定不得為審判者，應諭知不受理
    之判決；第161條第4項、第302條至第304條之判決，得不經
    言詞辯論為之，刑事訴訟法第8條前段、第303條第7款及第3
    07條分別定有明文。而刑事訴訟法上所謂一事不再理之原則
    ，關於實質上一罪或裁判上一罪，均有其適用（最高法院60
    年度台非字第77號判決意旨參照），是以裁判上一罪，其一
    部犯罪事實已經先繫屬於有管轄權之其他法院，對於該罪之
    其他部分犯罪事實，繫屬在後之法院即應諭知不受理之判決
    。
三、經查：
(一)被告前因於109年4月17日某時，前往臺北市○○區○○路○段000
    號之台灣大哥大股份有限公司（下稱台灣大哥大）日湖直營
    服務中心，以其本人名義申辦門號0000000000號行動電話門
    號（下稱前案門號）後，在不詳地點，將該門號SIM卡，交
    付給真實姓名、年籍不詳之成年男子（下稱甲男），並取得
    新臺幣200元之報酬，被告因而涉幫助詐欺取財犯行，經臺
    灣士林地方檢察署檢察官以110年度偵緝字第678、679號、1
    10年度偵字第8750號提起公訴，經臺灣士林地方法院以111
    年度易字第142號判決判處拘役50日，如易科罰金，以新臺
    幣1,000元折算1日（下稱前案），且已於111年6月7日宣判
    ，該判決於111年6月17日寄存送達於被告之戶籍地等情，業
    經職權調閱臺灣士林地方法院111年度易字第142號案件卷宗
    （含偵查卷宗）核閱屬實，先予敘明。
(二)而被告本案交付之行動電話預付卡門號為0000000000號，該
    門號係被告於109年4月17日在台北日湖（00000000）銷售據
    點所申辦，有台灣大哥大股份有限公司函覆之預付卡申請書
    在卷可查（見本院智簡卷第71頁），查本案門號與前案門號
    申辦地點、時間均相同，再參以被告於前案偵查時供稱：1
    個門號200元，我當天辦好幾個門號，其他門號都不記得了
    ，當天我就把預付卡交給網路上的人等語（見本院智簡卷第
    37頁至第38頁），於本案偵查中陳稱：我一次交了5個台灣
    大哥大預付卡等語（見偵緝卷第18頁），另被告於本案偵查
    中固陳稱其係於110年間申辦本案門號等語（見偵緝卷第17
    頁），惟與卷內通聯調閱查詢單及預付卡申請書所示相悖（
    見偵5461卷第36頁；本院智簡卷第71頁），此部分應係時間
    久遠而對於詳細申辦時間記憶錯誤所致，且衡諸常情，被告
    缺錢而一人於同日申辦數個手機門號，再同時出售交付以供
    犯罪集團使用，合乎論理及經驗法則，又本案被告係被訴涉
    犯幫助非法販賣侵害商標權商品罪嫌，被告於交付本案門號
    後，取得該門號者於何時以之供作犯罪使用，或欲從事何種
    類型之犯罪，尚非提供門號者即被告所能完全預知及掌握，
    則被告於109年4月17日於同一台灣大哥大門市接續申辦本案
    及前案門號後再由不詳之人輾轉將手機門號交由本案犯罪集
    團及前案詐欺集團使用，任由各該犯罪集團成員為犯罪工具
    使用，則被告所為本案犯行與前案犯行，核屬同一被告、同
    一犯罪事實之同一案件甚明，至本案與前案之被害人不同，
    惟被告係以一幫助行為，供詐欺正犯及違反商標法正犯得以
    遂行詐欺或非法販賣侵害商標權商品之犯行，應屬一行為觸
    犯數罪名之想像競合犯，而本案於111年7月6日始繫屬本院
    ，有111年7月5日宜檢嘉信111偵緝333字第1119011943號函
    上所蓋印之本院收文日期章戳在卷可稽（見本院智簡卷第3
    頁），可見本案繫屬時間在後，又前案雖業經判決在案，然
    迄今尚未確定，有臺灣高等法院被告前案紀錄表、臺灣高等
    法院前案被告異動查證作業在卷可查，是本院就此裁判上同
    一案件顯係繫屬在後不得為審判之法院，本案依刑事訴訟法
    第303條第7款規定即應諭知不受理之判決，爰不經言詞辯論
    ，逕為不受理之判決。
四、末者，被告於本案及前案偵查中均自陳其申辦1個門號售出
    之對價為200元等語（見偵緝卷第17頁；本院智簡卷第38頁
    ），故認其本案犯罪所得為200元，然聲請簡易判決處刑意
    旨未聲請宣告沒收，應由檢察官另行聲請沒收，併予指明。
據上論斷，應依刑事訴訟法第452條、第303條第7款、第307條，
判決如主文。
本案經檢察官劉惟宗聲請以簡易判決處刑。
中　　華　　民　　國　　111 　年　　9 　　月　 12　　日
                  刑事第四庭  審判長法  官  林惠玲
                                    法  官  楊心希
                                    法  官  游皓婷
以上正本證明與原本無異。
如不服本判決應於收受送達後二十日內向本院提出上訴書狀，並
應敘述具體理由；其未敘述上訴理由者，應於上訴期間屆滿後二
十日內向本院補提理由書(均須按他造當事人之人數附繕本)「切
勿逕送上級法院」。　　　　　　　　　　　　　　　　　　 
                                    書記官  林欣宜
中　　華　　民　　國　　111 　年　　9 　　月　　12　　日